【裁判字號】    98,聲判,33
【裁判日期】    980828
【裁判案由】    聲請交付審判
【裁判全文】
臺灣士林地方法院刑事裁定              98年度聲判字第33號
聲  請  人
即告訴人    辛○○
代  理  人  范世琦律師
被      告  甲○○
            乙○○
            丙○○
            丁○○
            戊○○
            己○○
            庚○○
            壬○○
            癸○○
            子○○
            丑○○
上列聲請人因告訴被告詐欺等案件，不服臺灣高等法院檢察署檢
察長中華民國98年5 月6 日98年度上聲議字第2870號駁回再議之
處分（原不起訴處分案號：臺灣士林地方法院檢察署98年度偵字
第219 號），聲請交付審判，本院裁定如下:
    主  文
聲請駁回。
    理  由
一、聲請人即告訴人辛○○聲請交付審判意旨略以：（一）被告
    戊○○、己○○、庚○○、子○○、丑○○、甲○○、丁○○為「樂河公寓大樓」之起造人，其於偵查中自承於95年2
    月間某日將原有之機械車位拆除，變更為平面停車位，並辯
    稱係為安全考量與拆除經泡水而成破銅爛鐵之機械車位，並
    於民國95年4 月6 日召開第一次區分所有權人會議，決議將
    原有之機械車位拆除，變更為平面停車位，並由被告癸○○
    與壬○○之如來企劃公司於95年4 月間起，開始對外銷售該
    大廈。由此可知，被告戊○○等七人係先拆除該機械車位在
    先，嗣後始補行決議在後，該決議之登載不實核已構成刑法
    第215 條業務登載不實罪之「無形偽造」，又聲請人所指述
    之構成業務侵占與背信時間點為被告戊○○等七人擔任第一
    屆管理委員會委員應依公寓大廈管理條例第20條第l 項規定
    記載並移交該拆除之軌道設備所得款項予第二屆管理委員會
    委員（即96年l 月l 日）與全體區分所有權人，斯時聲請人
    及其他「樂河公寓大樓」之住戶業已購買「樂河公寓大樓」
    而為區分所有權人，拆除與處分該款項並非義務時點所在，
    應移交而未移交之軌道設備所得款項予第二屆管理委員會委
    員暨全體區分所有權人，才係發生侵占與背信之義務違反時
    點，聲請人及其他當時已購買「樂河公寓大樓」之住戶當然
    是直接受侵害者，故原處分書認定顯有違誤；（二）聲請人
    當初在洽談購買房屋乙事時，沒有問過被告等人停車位變更
    是否有合法申請，係認為該停車位價值高達新臺幣（下同）
    145 萬元，理應經合法變更；未經合法變更之停車位，視同
    不存在而無從使用，有專業之代銷公司與請照代書層層把關
    ，當然會合理信賴該記載之停車位變更事實應屬合法有據，
    此等誤信非僅聲請人一戶，眾多買受人於購買當時均未能得
    悉及慮及，直至主管機關於96年10月31日進行現場勘查並於
    同年ll月5 日發文通知後始恍然大悟。由此足見，被告戊○○、己○○、庚○○、子○○、丑○○、甲○○、丁○○及
    代執行之丙○○等八人，利用於買賣契約書之附件規約上記
    載言而未清之內容，施行詐術，以博取眾多住戶買受人分別
    信任其必屬合法有據，謀取超額暴利；（三）又「樂河公寓
    大樓」已取得合法使用執照，為可合法使用之建築物，被告
    戊○○等八人並已將停車位變更情形載明於買賣契約，方才
    使買受人皆合理相信該停車位變更應屬合法有據，落入詐術
    陷阱，而詐欺罪之行為類型非必限於積極型態，凡消極隱匿
    重大訊息或使人誤導誤信，亦屬施用詐術之類型範疇，本案
    被告等八人係用消極隱匿重大訊息之詐術方式誤導眾多住戶
    買受人相信該停車位變更合法，以謀取不法暴利，且被告戊○○及子○○均於偵查中坦承具有十餘年之不動產交易經驗
    ，並與被告癸○○亦當庭自承於銷售時的確並無告知所有買
    受人關於停車位之變更並未向主管機關辦理合法變更之情事
    ，亦有偵訊筆錄在卷可稽，被告等八人施用消極型態之詐術
    使眾多住戶買受人溢付暴利，詐欺罪嫌洵堪認定；（四）被
    告壬○○為執行本案銷售統包之如來企劃公司負責人，於本
    案推展銷售時，任職於如來企劃公司且知悉本案進度，於偵
    訊時坦承擔任公司之名義負責人與設計策畫工作，又經被告
    乙○○當庭供稱其曾接獲公司負責人之被告壬○○來電通知
    ，要求前去辦理「樂河公寓大樓」之相關登記業務等情，雖
    未如前線之代銷小姐實際接觸客戶洽談工作，其居於負責人
    地位，加之與統籌銷售之被告癸○○關係密切，亦難謂毫無
    知情違法與犯意聯絡之可能；（五）被告癸○○既於偵查中
    自承統籌「樂河公寓大樓」之整體銷售，必然知悉95年2 月
    間斯時除被告戊○○、己○○、庚○○、子○○、丑○○、
    甲○○、丁○○等七人為起造人外，並無其他區分所有權人
    存在，伊亦係於95年4 月6 日作成所謂第一次區分所有權人
    會議後並見到買賣合約中記載區分所有權人會議已通過此變
    更，才開始對外正式進行「樂河公寓大樓」之整體銷售，是
    被告癸○○必然知悉所謂之區分所有權人會議，除被告戊○○、己○○、庚○○、子○○、丑○○、甲○○、丁○○等
    七名起造人兼區分所有權人外，並無其他區分所有權人存在
    ，該七人之地位實與建設公司無異，且渠等目的並非入住「
    樂河公寓大樓」成為真正之區分所有權人，顯係透過規避法
    律之手段以銷售謀利為前提而擔任名義上之區分所有權人，
    被告癸○○從事不動產代銷業務多年，縱不知停車位變更尚
    須經主管機關核准乙節，亦當知悉以被告戊○○等七人之起
    造人兼出賣人兼區分所有權人地位所組成之區分所有權人合
    議通過之將機械車位改為平面車位決議，其間將因此獲利之
    市場價格差距為何，被告癸○○所謂「主觀上因而認定並無
    問題，亦與常理無違」，顯然無足採信，純屬卸責之詞；（
    六）被告戊○○等七名起造人兼出賣人兼區分所有權人甚至
    兼第一屆管理委員含委員之多重地位身份，惟均未曾實際入
    住，亦無入住之打算，純屬投資獲利之目的，亦為被告等人
    於偵查時自承在案，足見渠等於95年4 月6 日所召開之第一
    次區分所有權人會議，並非以實際入住者之心理作成停車位
    拆除變更決議，而係以出賣人之心態假藉名義上之區分所有
    權人地位而作成意圖不法獲利達千萬元之決議外觀，以方便
    誤導與取信於嗣後真正出資購買入住之區分所有權人。被告
    戊○○等七名起造人暨代執行之被告丙○○辯稱無詐欺、業
    務侵占及背信等罪嫌，自不足採；（七）被告乙○○雖為代
    書，惟其經手本案之業務者，並非僅單純過戶登記而已，依
    卷證資料所示，尚含有向臺北市士林地政事務所辦理「建物
    測量」及向臺北市政府「請領使用執照」之程序，該相關文
    件上均載明規劃有14位機械停車位，被告全程親自辦理用印
    已供述在案，經辦買賣合約時亦知均改為平面停車位，被告
    乙○○同時亦為起造人被告甲○○之子，關係密切，對於渠
    等起造人共謀非法變更停車位以豪取暴利之行徑，自難諉為
    不知，又被告乙○○係收受聲請人及全體住戶買受人之委任
    報酬，本已知悉原規劃之合法範圍係機械停車位類型，如需
    變更亦應申請重新核發，當屬其專業法令及實務範疇之內涵
    ，縱未親自查證是否業經主管機關核准，亦應本於專業知識
    告知委任人應予注意，伊卻從未提及，坐領鉅額報酬而有負
    聲請人及全體住戶買受人之所託，基於伊與起造人等之關係
    密切之共犯知情地位，被告乙○○諉為毫不知情，實非可採
    ，因認臺灣高等法院檢察署所為駁回再議聲請之處分，容有
    諸多疏漏事證而誤認事實之處，爰依刑事訴訟法第258 條之
    1 之規定，聲請裁定准予交付審判等語。
二、按告訴人之告訴，係以被告受刑事訴追為目的，是其陳述是
    否與事實相符，仍應調查其他證據以資審認，最高法院著有
    52年臺上字第1300號判例可參。次按，告訴人不服上級法院
    檢察署檢察長或檢察總長認再議為無理由而駁回之處分者，
    得於接受處分書後十日內委任律師提出理由狀，向該管第一
    審法院聲請交付審判。法院認為交付審判之聲請不合法或無
    理由者，應駁回之。法院為前項裁定前，得為必要之調查，
    刑事訴訟法第258 條之1 第1 項、第258 條之3 第2 項前段
    、第3 項分別定有明文。依上開刑事訴訟法之立法意旨，既
    係對於檢察官不起訴或緩起訴裁量權制衡之一種外部監督機
    制，故法院證據調查之範圍，應僅限於偵查中曾顯現之證據
    ，不得再就告訴人新提出之證據再為調查，亦不可蒐集偵查
    卷外之證據。
三、經查：
（一）聲請人原告訴意旨略以：被告戊○○、己○○、庚○○、
      子○○、丑○○、甲○○、丁○○等七人係臺北市士林區
      ○○○路6 段384 號「樂河公寓大廈」（共101 戶）起造
      人，被告丙○○則代理被告丁○○實際參與「樂河公寓大
      廈」之投資、銷售相關事宜，渠等八人於95年2 月16 日
      自臺北市政府工務局申請取得95使字第0052號使用執照，
      上揭使用執照上記載地下停車位空間規劃汽車平面停車位
      35個，機械停車位14個，總計49個汽車停車位，惟被告戊○○等七位起造人當時亦為「樂河公寓大廈」管理委員會
      之委員，竟共同基於背信及侵占之犯意，未依法申請變更
      使用執照，即於95年2 月間某日，擅自將原有機械車位之
      橫移軌道設備拆除，變更為平面停車位，並將處分拆除之
      設備所得款項侵占入己，亦未如實登載於帳冊，嗣被告戊○○等七位起造人於95年2 月20日與被告癸○○擔任負責
      人之如來企劃有限公司（下稱如來企劃公司）簽約，委託
      如來企劃公司代理銷售「樂河公寓大廈」，並另委託代書
      即被告乙○○辦理過戶相關事宜，被告戊○○等七位起造
      人並於95年4 月6 日召開第一次區分所有權人會議，決議
      將原有之機械車位拆除，變更為平面停車位，如來企劃公
      司則自95年4 月間起，由被告癸○○與壬○○負責對外銷
      售該大廈，嗣被告戊○○等七位起造人及被告丙○○、癸○○、壬○○、乙○○共同基於意圖為自己不法所有之犯
      意聯絡，於銷售房屋時，僅於成屋買賣契約書中記載為安
      全考量，已將原有之機械車位14個拆除，變更為平面停車
      位，故意隱匿變更使用未經主管機關核准之事實，致告訴
      人張褔田陷於錯誤，以為上揭變更使用係合法，於95年7
      月15日同意以新臺幣（下同）50萬元購買停車位1 個（地
      下B2層34號），並委託被告乙○○辦理過戶相關事宜，被
      告乙○○竟基於意圖第三人不法利益之背信犯意，於辦理
      過戶相關事宜時，未將上揭變更使用並不合法乙節告知告
      訴人，致生損害於告訴人。嗣96年10月31日臺北市政府都
      市發展局派員至「樂河公寓大廈」實地勘查，發現有未經
      申請核准擅自拆除橫移軌道設備之情事，遂於96年11月5
      日發函告發樂河大廈管理委員會，命令於文到三個月內依
      原核准圖說恢復原狀合法使用或辦理變更使用執照，否則
      將依法處罰，告訴人始知上揭變更未經合法申請。因認被
      告戊○○、己○○、庚○○、子○○、丑○○、甲○○、
      丁○○、乙○○、壬○○、癸○○、丙○○等十一人均涉
      犯刑法第339 條第1 項之詐欺罪嫌，被告戊○○、己○○
      、庚○○、子○○、丑○○、甲○○、丁○○等七人另涉
      犯刑法第336 條第2 項之業務侵占罪、同法第342 條第1
      項之背信罪嫌，被告乙○○另涉犯刑法第342 條第1 項之
      背信罪嫌。
（二）上開案件前經臺灣士林地方法院檢察署檢察官依據偵查結
      果，而以：(1)被告戊○○、己○○、庚○○、子○○、丑
      ○○、甲○○、丁○○等七人涉犯詐欺罪嫌部分：卷附95
      年7 月15日告訴人與被告戊○○簽訂之成屋買賣契約書，
      其中「樂河大廈」管理規約第9 條已明確記載：「（一）
      本大廈地下一樓、地下二樓原規劃機械橫移式停車位計十
      四位，平面停車位計三十五位，共計四十九位，另機車停
      車位八位。（二）因原有設計機械橫移式停車位使用不便
      及具危險性，基於安全考量，經區分所有權人召開會議同
      意拆除機械車臺，並由管理委員會重新規劃將地下一樓及
      地下二樓停車位空間劃位編號，規劃平面車位合計四十九
      位」等內容，足見告訴人於購買房屋時，已可得知機械車
      位已拆除並更改為平面車位，告訴人雖指稱被告戊○○等
      八人未告知上揭車位變更未經主管機關核准，致其陷於錯
      誤，方同意購屋等情，然告訴人於偵查中自承：伊當初在
      洽談購買房屋乙事時，沒有問過被告等人停車位變更是否
      有合法申請等語，足見告訴人主觀上並未認為此事係影響
      其購屋決定之重要要素。又「樂河公寓大廈」已取得合法
      使用執照，為可合法使用之建築物，被告戊○○等八人並
      已將停車位變更情形載明於買賣契約，難認被告戊○○等
      八人有故意隱瞞之意圖，因衡諸常情，苟被告等人確有意
      隱瞞，當可完全略而不提，不讓客戶知悉有變更之事，何
      需將變更之事詳細記載於買賣契約，是難認被告戊○○等
      八人曾對告訴人或其他客戶有施用詐術之行為，渠等所為
      自與刑法詐欺罪之構成要件有間；(2)被告壬○○、癸○○
      涉犯詐欺罪嫌部分：告訴人對於被告壬○○之部分，於偵
      查中自承：伊不認識被告壬○○，買房子時未曾見過等語
      ，且被告戊○○亦稱：伊只知道被告壬○○在公司負責設
      計，未負責銷售，本案伊都是與被告癸○○聯絡等語，核
      與被告壬○○所辯相符，是被告壬○○既未參與該大廈之
      銷售，未與告訴人及其他住戶洽談買賣房屋事宜，告訴人
      又未具體指訴被告壬○○與其餘被告等有何犯意聯絡及行
      為分擔，自難認其曾對告訴人及其他住戶施以詐術而致渠
      等陷於錯誤，核與詐欺罪之要件不符。而被告癸○○部分
      ，被告戊○○於偵查中所稱：95年2 月間委託如來企劃公
      司代銷時，已將機械車位拆除，伊及其他起造人不曉得必
      須辦變更登記，以為只要區分所有權人會議通過即可等語
      ，核與被告癸○○所辯大致相符，本件被告癸○○代銷「
      樂河公寓大廈」時，機械車位已變更為平面車位，且買賣
      合約中記載區分所有權人會議已通過此變更，其主觀上因
      而認定並無問題，亦與常理無違，再者，本件並無證據可
      資證明被告癸○○對上揭變更未經主管機關核准乙節有所
      認識，係故意對告訴人及其他客戶隱瞞；(3)被告戊○○、
      己○○、庚○○、子○○、丑○○、甲○○、丁○○等七
      人涉犯業務侵占及背信罪嫌部分：被告戊○○等七位起造
      人係於「樂河公寓大廈」對外銷售前即已將機械車位拆除
      並召開第一次區分所有權人會議等情，為告訴人所是認，
      並有該次區分所有權人會議之會議紀錄影本附卷可佐，而
      告訴人及其他目前「樂河公寓大廈」之住戶當時尚未購買
      「樂河公寓大廈」，並非區分所有權人，有上揭區分所有
      權人會議之簽到簿附卷可稽，當時「樂河公寓大廈」之區
      分所有權人僅有七位，即被告戊○○等七位起造人，渠等
      一致同意將機械車位拆除，變更為平面車位，並將拆除後
      之廢棄物出售，將所得款項用於整修停車場，告訴人就此
      並未具體指明被告戊○○等七人有何將所得款項挪作整修
      停車場以外之用途，是被告戊○○等人之行為自無背信及
      業務侵占罪嫌可言；(4)被告乙○○涉詐欺罪及背信罪嫌部
      分：被告乙○○為代書，係於買賣雙方談妥交易條件後，
      受雙方委託辦理不動產所有權移轉過戶登記，其職責僅辦
      理過戶登記，確認所有權之移轉順利完成，與房屋之銷售
      無關，故對機械車位拆除是否曾經主管機關核准，並無為
      告訴人查證之義務，況且，本件亦無證據證明被告乙○○
      知悉上揭停車位之變更未經主管機關核准，而故意隱瞞實
      情，未予告知告訴人，自難認被告乙○○有何詐欺、背信
      犯行，因認被告戊○○、己○○、庚○○、子○○、丑○○、甲○○、丁○○、乙○○、壬○○、癸○○及丙○○
      所涉上開詐欺等罪嫌均尚有不足，而依刑事訴訟法第252
      條第10款之規定為不起訴處分在案。
（三）又前開案件經聲請人聲明不服而具狀聲請再議，旋由臺灣
      高等法院檢察署檢察長於98年5 月6 日以98年度上聲議字
      第2870號處分書援用前開不起訴處分書所載之內容，而認
      再議意旨，核無理由等理由，因認原檢察官所為之不起訴
      處分，經核並無不當，而駁回聲請人所為前開再議之聲請
      ，嗣於98年5 月18日將上開處分書送達於聲請人，經聲請
      人於98年5 月24日委任律師提出理由狀向本院聲請交付審
      判等情，業經本院依職權調閱臺灣士林地方法院檢察署98
      年度偵字第219 號及臺灣高等法院檢察署98年度上聲議字
      第2870號卷宗查明無訛，並有聲請人所提出之交付審判聲
      請狀在卷可參。
（四）又本院依職權調閱臺灣士林地方法院檢察署98年度偵字第
      219 號及臺灣高等法院檢察署98年度上聲議字第2870號卷
      宗之結果：
      (1)被告戊○○、己○○、庚○○、子○○、丑○○、甲○○、丁○○等七人於95年4 月6 日召開第一次區分所有
        權人會議前即將原有之機械車位拆除等情，業經聲請人
        於聲請狀內載明在卷，而上開機械車位拆除事宜於95年
        4 月6 日經全體區分所有權人出席並決議，亦有樂河公
        寓大廈第一次區分所有權人會議紀錄、區分所有權人名
        冊暨出席人員附冊在卷可參，觀諸前開區分所有權人名
        冊暨出席人員附冊所載內容，被告戊○○、己○○、庚○○、子○○、丑○○、甲○○、丁○○等七人顯為該
        時全部之區分所有權人，是渠等依規定召開區分所有權
        人會議並共同決議上開機械車位拆除事宜，縱該等事項
        業於決議前即已先行實施，亦難即認該等會議紀錄有何
        登載不實之情事。
      (2)又被告戊○○於偵查中雖供稱渠等將拆除之機械式車位
        設備出售所得款項約6 、7 萬元供作整修停車場之用，
        然上開機械式停車位拆除事宜既經當時全體區分所有權
        人之同意而為，縱將出售業遭拆除車位設備所得款項供
        作整修停車場之用，亦合於區分所有權人之利益，而聲
        請人亦未具體指明被告戊○○、己○○、庚○○、子○○、丑○○、甲○○、丁○○等七人有何將所得前開款
        項供作私人支出以據為己有之行為，且依卷內現存事證
        ，亦無其他積極證據足認渠等有何易持有為所有之行為
        ，參以聲請人於偵查中亦不否認被告戊○○、己○○、
        庚○○、子○○、丑○○、甲○○、丁○○等七人曾提
        供100 萬元供作樂河公寓大廈使用，渠等當無將上開拆
        除設備所得款項挪作私用之必要，是自難僅以聲請人片
        面之臆測遽為不利被告戊○○、己○○、庚○○、子○○、丑○○、甲○○、丁○○等七人之認定。
      (3)依聲請人與被告戊○○於95年7 月15日所簽立之成屋買
        賣契約書內所附之樂河大廈管理規約第九條載有：「（
        一）本大廈地下一樓、地下二樓原規劃機械橫移式停車
        位計十四位，平面停車位計三十五位，共計四十九位，
        另機車停車位八位。（二）因原有設計機械橫移式停車
        位使用不便及具危險性，基於安全考量，經區分所有權
        人召開會議同意拆除機械車台，並由管理委員會重新規
        劃將地下一樓及地下二樓停車位空間劃位編號，規劃平
        面車位合計四十九位」等內容，足見聲請人於購屋之際
        即可得知上開拆除機械車位以變更為平面車位之事，觀
        諸聲請人於偵查中自承：伊當初在洽談購買房屋乙事時
        ，沒有問過被告等人停車位變更是否有合法申請等語，
        是被告戊○○、己○○、庚○○、子○○、丑○○、甲○○、丁○○等七人就聲請人所指未經合法申請變更停
        車位乙節，自難認有何施用詐術之積極行為。
      (4)按消極犯罪中之不純正不作為犯，須以行為人依法令或
        契約等法律行為或基於法律之精神觀察，負有積極之作
        為義務為前提，始能令負犯罪責任，最高法院86年臺上
        字第5904號判決要旨可資參照；查被告戊○○、己○○
        、庚○○、子○○、丑○○、甲○○、丁○○等七人未
        經核准擅自變更停車位乙情，雖有臺北市政府都市發展
        局96年11月5 日北市都建字第09674751800 號函附卷可
        參，然聲請人係於95年7 月15日即簽立上開成屋買賣契
        約，且依卷內現存事證，並無其他證據足認被告戊○○
        、己○○、庚○○、子○○、丑○○、甲○○、丁○○
        等七人於出售上開房屋之際即已知悉該法令規定而有違
        法之認識，觀諸該成屋買賣契約所附樂河大廈管理規約
        於締約時即已載明前開車位變更事宜，自難認渠等有何
        故意隱匿該等事實以詐騙聲請人之情事。
      (5)又聲請人於偵查中自承：伊不認識被告壬○○，買房子
        時未曾見過等語，且被告戊○○亦稱：伊只知道被告壬○○在公司負責設計，未負責銷售，本案伊都是與被告
        癸○○聯絡等語，足見被告壬○○既未參與該大廈之銷
        售，亦未與聲請人及其他住戶洽談買賣房屋事宜，自難
        認其與被告戊○○、己○○、庚○○、子○○、丑○○
        、甲○○、丁○○等七人所為出售前開房屋行為有何犯
        意聯絡及行為分擔；至被告乙○○於偵查中縱供稱曾接
        獲被告壬○○來電要求前往辦理相關登記業務等語，然
        被告壬○○既為本案銷售統包之如來企劃公司負責人，
        基於承攬業務之關係而通知土地代書前往辦理登記事宜
        ，亦屬事理之常，尚難認其有何明知未經核准擅自變更
        停車位而故意隱匿之情事。
      (6)又被告癸○○雖為負責銷售統包之如來企劃公司之業務
        承辦人，然被告戊○○於偵查中稱：95年2 月間委託如
        來企劃公司代銷時，已將機械車位拆除，伊及其他起造
        人不曉得必須辦變更登記，以為只要區分所有權人會議
        通過即可等語，而被告戊○○、己○○、庚○○、子○○、丑○○、甲○○、丁○○等七人於出售上開房屋之
        際既難認業已知悉該法令規定而有違法之認識，已如前
        述，且依卷內現存事證，亦無從認定被告癸○○對上揭
        變更未經主管機關核准乙節有所認識，自難認其於銷售
        系爭房屋之際有何隱匿之故意，亦不得僅以聲請人片面
        之指訴而為不利被告癸○○之認定。
      (7)被告乙○○為從事代書業務之人，乃係於買賣雙方談妥
        交易條件，受雙方委託以辦理不動產所有權移轉過戶登
        記，是其所受他人委託之事務僅為系爭不動產所有權移
        轉登記事宜，而上開機械車位變更有無經主管機關核准
        乙事，顯非移轉所有權之問題，自難認其對買受人負有
        查證並告知該等事項之義務；另依卷內現存事證，並無
        從認定被告乙○○曾參與該大廈之銷售，亦無其他證據
        足認其曾與聲請人及其他住戶洽談買賣房屋事宜，自難
        認其與被告戊○○、己○○、庚○○、子○○、丑○○
        、甲○○、丁○○等七人間有何犯意聯絡及行為分擔；
        至被告乙○○雖曾向主管機關辦理建物測量及請領使用
        執照之程序，而相關文件均載明規劃有14位機械停車位
        ，然該等事實僅足以認定其曾知悉車位變更事宜，亦難
        逕認其對上揭車位變更未經主管機關核准乙節有所認識
        而為隱匿之故意，自不得僅以聲請人片面之臆度而為不
        利被告乙○○之認定。
      綜上所述，原不起訴處分書及駁回再議聲請之處分書以前
      開理由認被告戊○○、己○○、庚○○、甲○○、乙○○
      、丙○○、丁○○、壬○○、癸○○、子○○、丑○○等
      十一人所涉詐欺等犯罪嫌疑尚屬不足，經核與卷內現存事
      證並無不合，是原檢察官及臺灣高等法院檢察署檢察長據
      此就被告戊○○、己○○、庚○○、甲○○、乙○○、丙○○、丁○○、壬○○、癸○○、子○○、丑○○等十一
      人所涉上開詐欺等案件分別予以不起訴處分及駁回再議之
      聲請，於法自無違誤。聲請意旨仍執前詞，對於原處分漫
      加指摘求予交付審判，非有理由，應予駁回。
據上論斷，應依刑事訴訟法第258 條之3 第2 項前段，裁定如主
文。
中    華    民    國    98    年    8     月     28   日
               刑事第五庭審判長法  官  李育仁
                               法  官  孫曉青
                               法  官  黃雅君
以上正本證明與原本無異。
本裁定不得抗告。
                               書記官  簡湘雲
中    華    民    國    98    年    8     月    28    日


司法院資訊處製作；財團法人民間司法改革基金會備份。
